【裁判字號】    89,親,29
【裁判日期】    890929
【裁判案由】    否認婚生子女
【裁判全文】
臺灣屏東地方法院民事判決  八十九年度親字第二九號
    原      告  丙○○○
    被      告  乙○○
    兼
    法定代理人  甲○○    住屏.
右當事人間請求否認婚生子女事件，本院判決如左：
    主      文
確認被告乙○○非原告與被告甲○○之婚生子女。
訴訟費用由原告負擔。
    事      實
甲、原告方面：
一、聲明：求為判決如主文第一項所示。
二、陳述：
    緣原告與被告甲○○原係夫妻關係，惟兩造已於民國八十八年十一月十九日離婚
    ，而子女乙○○於八十八年七月十五日出生，在乙○○受胎期間，原告與被告甲
    ○○係處於分居狀態，故婚姻存續中所生之子女乙○○並非原告與被告甲○○所
    生之子女。
三、證據：提出戶籍謄本及出生證明書各一件為證。
乙、被告方面：
一、聲明：同意原告之請求。
二、陳述：小孩確實非兩造所生之子女。
丙、本院依職權囑託高雄醫學大學附設中和紀念醫院對被告實施親子血緣鑑定。
    理      由
一、本件原告主張與其被告甲○○原係夫妻關係，惟兩造已於八十八年十一月十九日
    離婚，而子女乙○○於八十八年七月十五日出生，在乙○○受胎期間，原告與被
    告甲○○係處於分居狀態，故婚姻存續中所生之子女乙○○並非原告與被告甲○
    ○所生之子女，業據其提出戶籍謄本及出生證明書等件為證，另經本院依職權囑
    託高雄醫學大學附設中和紀念醫院對被告實施親子血緣鑑定結果顯示，依據人類
    遺傳標記檢查結果，否定被告乙○○與被告甲○○之親子關係，有該院之親子鑑
    定結果報告書一件附卷可稽，故原告主張被告乙○○非原告與被告甲○○之婚生
    子女，即有可採。
二、按從子女出生日回溯第一百八十一日起至第三百零二日止為受胎期間；又妻之受
    胎，係在婚姻關係存續中者，推定其所生之子女為婚生子女，但如夫妻之一方於
    知悉子女出生之日起一年內能證明妻非自夫受胎者，得提起否認之訴，民法第一
    千零六十二條第一項、第一千零六十三條定有明文。本件被告乙○○出生及受胎
    之時，係於原告與被告甲○○婚姻關係存續中，雖受婚生之推定，惟經鑑定結果
    ，否定被告乙○○與被告甲○○之親子關係，已如前述，而原告係於知悉被告乙
    ○○出生之日起一年內提起本件訴訟，從而原告之訴，洵屬正當有據，應予准許
    。
據上論結，本件原告之訴為有理由，依民事訴訟法第八十一條第二款，判決如主文。
中      華      民      國    八十九    年      九      月    二十九    日
                                    臺灣屏東地方法院民事第二庭
~B法      官  黃義成
右為正本係照原本作成。
如不服本判決，應於送達後廿日內，向本院提出上訴狀。
~B法院書記官  徐建功
中      華      民      國    八十九    年      九      月    二十九    日


司法院資訊處製作；財團法人民間司法改革基金會備份。
